【裁判字號】    97,抗,280
【裁判日期】    971031
【裁判案由】    聲請確定執行費用
【裁判全文】
臺灣高等法院臺南分院民事裁定           97年度抗字第280號
抗  告  人  甲○○
相  對  人  乙○○
抗告人因與相對人間確定執行費用事件，對於中華民國97年9月4
日臺灣嘉義地方法院所為裁定（97年度執聲字第38號）提起抗告
，本院裁定如下：
    主  文
抗告駁回。
抗告訴訟費用新台幣壹仟元由抗告人負擔。
    理  由
一、本件抗告意旨略以：水槽之落水管屬屋簷之一部分，為執行
    名義效力所及，抗告人所撤回者，並非執行標的之全部，僅
    撤回執行標的之一部分。因此，抗告人為執行拆除落水管所
    搭設之鷹架、雇用工人等費用，應屬本件執行所支出之必要
    費用，原裁定遽認該部分執行亦已撤回，並駁回該部分執行
    費之請求，似有違誤云云。
二、按強制執行費用，以必要部分為限，由債務人負擔；前項費
    用，執行法院得命債權人代為預納；債權人因強制執行而支
    出之費用，得求償於債務人者，得準用民事訴訟法第91條之
    規定，向執行法院聲請確定其數額，強制執行法第28條第1
    項前段、第2項及第29條第1項分別定有明文。又債權人撤回
    強制執行之聲請者，執行費用由債權人負擔（強制執行法第
    30 條之1準用民事訴訟法第83條第1項參照），亦即撤回執
    行之債權人，對於其支出之執行費用，已無請求權。
三、經查：
  (一)、本件抗告人與相對人間之拆屋交地強制執行事件，經臺灣
      嘉義地方法院以96年度執字第16481號受理，嗣因抗告人
      即執行債權人於民國（下同）97年5月21日向執行法院陳
      明以：「本件僅執行水槽落水管部分即可」，執行法院於
      同年6月18日再向抗告人確認該案之執行標的，經抗告人
      明確表示：「（問：本件是否僅執行落水管部分，其餘不
      執行？）是的」等語後，執行法院遂於97年8月6日到場執
      行拆除落水管完畢等情，業據本院調閱臺灣嘉義地方法院
      96年度執字第16481號卷宗核閱屬實，足見抗告人確已撤
      回該案關於屋簷部分之強制執行聲請。
  (二)、抗告人固抗辯為拆除落水管而支出鷹架及工資共計新台幣
      30,801元云云，並提出估價單2紙附卷為憑。如前所述，
      本件執行法院實際執行拆除期日為97年8月6日，執行範圍
      為拆除落水管部分，至於屋簷部分已據抗告人撤回執行在
      案，然審諸抗告人提出之估價單則載為：「民國97年4月9
      日、民國97年5月21日，拆除隔壁乙○○先生所屬侵界的
      石棉瓦」、「民國97年6月18日作拆除石棉瓦鐵架以及整
      理地面界址綿，民國97年8月6日拆除隔壁乙○○先生所越
      界的石棉瓦」等語明確，既屬拆除石棉瓦（即屋簷部分）
      所支出費用，查抗告人既已撤回屋簷部分強制執行之聲請
      ，揆諸前開說明，對於撤回部分所支出之執行費用，並無
      請求權，應由抗告人自行負擔。抗告意旨指摘原裁定不當
      ，求為廢棄改判，非有理由，應予駁回。
四、據上論結，本件抗告為無理由，依強制執行法第30條之1，
    民事訴訟法第495條之1第1項、第449條第1項、第95條、第
    78條，裁定如主文。
中    華    民    國    97    年    10    月    31    日
                  民事第二庭    審判長法  官  丁振昌
                                      法  官  吳上康
                                      法  官  李素靖
上為正本係照原本作成。
不得抗告。
中    華    民    國    97    年    11    月    3     日
                                      書記官  林鈴香


司法院資訊處製作；財團法人民間司法改革基金會備份。
